Minutes et répertoires du notaire Jean-Baptiste Théodore SENSIER, 1er octobre 1806 - 28 février 1821 (étude X)
Archives nationales
- Répertoire(s) de Jean-Baptiste Théodore SENSIER, 22 septembre 1797 - 1825; MC/RE/X/20 - MC/RE/X/27
  - Répertoire. 1807, 2 janvier - 1812, 31 octobre, 2 janvier 1807 - 31 octobre 1812; MC/RE/X/21
    - Inventaire après décès de Marie-Marguerite Maille, épouse de Philibert Gabereau, marchand de vins., 24 mars 1808
      inventaire après décès; Maille, Marie-Marguerite; Gabereau, Philibert; commerçant
    - Inventaire après décès de Jeanne Darignot, épouse de Joseph Devincey., 26 mars 1808
      inventaire après décès; Darignot, Jeanne; Devincey, Joseph
    - Inventaire après décès de Marie-Catherine Beaucourt; veuve de Nicolas Lemarié., 29 mars 1808
      inventaire après décès; Beaucourt, Marie-Catherine; Lemarié, Nicolas
    - Inventaire après décès de Louis-Marie Noël, peintre., 7 avril 1808
      inventaire après décès; Noël, Louis-Marie; peintre
    - Inventaire après décès de Elisabeth-Josèphe Delaborde, épouse divorcée en seconde noces de Mr de la Bellarderie Dangevillers, à Versailles., 25 avril 1808
      inventaire après décès; Versailles (Yvelines); Delaborde, Elisabeth-Josèphe; La Bellarderie Dangevillers, Mr de
    - Inventaire après décès de Marie-Anne Cornille, veuve en 1ères noces de Jean-Louis Dossion, et veuve en 2èmes noces de Henri Plumel, à Fontainebleau., 10 mai 1808
      inventaire après décès; Fontainebleau (Seine-et-Marne); Cornille, Marie-Anne; Plumel, Henri; Dossion, Jean-Louis
    - Inventaire après décès de Marie-Anne-Adelaïde-Sophie Chenart, épouse de Louis Pourcin Augée, rue Joubert, n° 33., 3 juin 1808
      inventaire après décès; Joubert (rue); Chenart, Marie-Anne-Adélaïde-Sophie; Pourcin Augée, Louis
    - Inventaire après décès de Antoine-Pascal Barbier, marchand, rue Greneta, n° 29., 5 juillet 1808
      inventaire après décès; Greneta (rue); Barbier, Antoine-Pascal; commerçant
    - Inventaire après décès Jean-Baptiste Titard, marchand et fabricant de gaze, rue des Récollets, n° 12., 22 octobre 1808
      inventaire après décès; Récollets (rue des); Titard, Jean-Baptiste
    - Inventaire après décès de Jacques Levasseur, voiturier, rue du Faubourg du Temple, n° 51., 27 octobre 1808
      inventaire après décès; Faubourg-du-Temple (rue du); Levasseur, Jacques; transporteur de marchandises
    - Inventaire après décès de Marguerite Busson, épouse de Charles Detournay, vinaigrier, rue Saint-Denis, n° 215., 15 décembre 1808
      inventaire après décès; Saint-Denis (rue); Busson, Marguerite; Detournay, Charles; vinaigrier
    - Inventaire après décès de Marie-Françoise-Antoinette Cassin, épouse de Vincent-Juste Savazin., 29 décembre 1808
      inventaire après décès; Cassin, Marie-Françoise-Antoinette; Savazin, Vincent-Juste
    - Inventaire après décès de Marie-Sophie Fossé, épouse de François-Victor Singleback., 2 janvier 1809
      inventaire après décès; Fossé, Marie-Sophie; Singleback, François-Victor
    - Inventaire après décès de François-Adrien Castellant, rue Tiquetonne, n° 12., 17 janvier 1809
      inventaire après décès; Tiquetonne (rue); Castellant, François-Adrien
    - Inventaire après décès de Honoré Lavallée, rue Contrescarpe, n° 26., 26 janvier 1809
      inventaire après décès; Contrescarpe (rue de la); Lavallée, Honoré
    - Inventaire après décès de Gilles Degueldre, tailleur., 26 janvier 1809
      inventaire après décès; Degueldre, Gilles; tailleur d'habits
    - Inventaire après décès de Etienne Collin., 11 février 1809
      inventaire après décès; Collin, Etienne
    - Inventaire après décès de Antoine-Joseph Santerre, général de Division, rotonde du Temple., 11 février 1809
      inventaire après décès; Rotonde-du-Temple (place de la); Santerre, Antoine-Joseph; officier général
    - Inventaire après décès de Jean Remy., 23 février 1809
      inventaire après décès; Remy, Jean
    - Inventaire après décès de Madeleine Lelièvre, épouse de Jean-Baptiste Lenglet, avant veuve de Henri Marguaine, rue Saint-Victor, n° 71., 28 février 1809
      inventaire après décès; Saint-Victor (rue); Lelièvre, Madeleine; Lenglet, Jean-Baptiste; Marguaine, Henri
    - Inventaire après décès de Marie-Anne Marguaine, divorcée de Charles-François Parent, rue de la Grande Truanderie, n° 29., 2 mars 1809
      inventaire après décès; Grande-Truanderie (rue de la); Marguaine, Marie-Anne; Parent, Charles-François
    - Inventaire après décès de Anne-Hilaire Quin, épouse de Etienne-François Guérin., 14 mars 1809
      inventaire après décès; Quin, Anne-Hilaire; Guérin, Etienne-François
    - Inventaire après décès de Gérard Deligny, propriétaire de l'école de natation., 11 avril 1809
      inventaire après décès; Deligny, Gérard
    - Inventaire après décès de Jean-Pierre David, cordonnier, rue des Fontaines, n° 16., 8 mai 1809
      inventaire après décès; Fontaines (rue des); David, Jean-Pierre; cordonnier
    - Inventaire après décès de François Fontenay, jardinier, à la petite Villette., 13 mai 1809
      inventaire après décès; La Villette (ancienne commune); Fontenay, François; jardinier
    - Inventaire après décès de Nicolas-François-Joseph Masquelier, graveur en taille douce, rue de la Harpe, n° 117., 1er juillet 1809
      inventaire après décès; Harpe (rue de la); Masquelier, Nicolas-François-Joseph; graveur
    - Inventaire après décès de Claude Levasseur, porteur d'eau, rue des Vinaigriers, n° 29., 3 juillet 1809
      inventaire après décès; Vinaigriers (rue des); Levasseur, Claude; magasinier
    - Acte en brevet, Etienne Thibault et Burat, son épouse., 18 juillet 1809
      Burat (Mlle); Thibault, Etienne
    - Inventaire après décès de Jean-Baptiste Vautier, marchand de vins, à la Villette, grande rue, n° 47., 18 juillet 1809
      inventaire après décès; La Villette (ancienne commune); Villette (rue de la); Vautier, Jean-Baptiste; commerçant
    - Inventaire après décès de Marie-Elisabeth Richard, veuve de Edmé-Thomas Guenet, rue de la Charité, n° 1., 18 juillet 1809
      inventaire après décès; Richard, Marie-Elisabeth; Guenet, Edmé-Thomas
    - Inventaire après décès de Alexandre-Joseph Vandenberghe, employé à la marée, rue Montorgueil, n° 9., 24 juillet 1809
      inventaire après décès; Montorgueil (rue); Vandenberghe, Alexandre-Joseph
    - Inventaire après décès de Pierre-Jacques-Marin Bourgoin, graveur, rue de Saint-Germain l'Auxerrois, n° 45., 31 juillet 1809
      inventaire après décès; Saint-Germain-l'Auxerrois (rue); Bourgoin, Pierre-Jacques-Marin; graveur
    - Inventaire après décès de Jean-Baptiste Lhomme, ancien rubanier, rue Saint-Denis, n° 389., 31 juillet 1809
      inventaire après décès; Saint-Denis (rue); Lhomme, Jean-Baptiste; tisserand
    - Inventaire après décès de Françoise Pierroz, veuve de François Lebelle, rue du Faubourg Saint-Honoré, n° 16., 7 août 1809
      inventaire après décès; Faubourg-Saint-Honoré (rue du); Pierroz, Françoise; Lebelle, François
    - Inventaire après décès de Marie-Mathieu Debierne, rue Cloche Perche, n° 14., 29 août 1809
      inventaire après décès; Cloche-Perce (rue); Debierne, Marie-Mathieu
    - Inventaire après décès de Marie-Anne-Victoire Maillard, épouse de Jean-Baptiste Guillou, rue Saint-Denis, n° 241., 8 septembre 1809
      inventaire après décès; Saint-Denis (rue); Maillard, Marie-Anne-Victoire; Guillou, Jean-Baptiste
    - Inventaire après décès de Madeleine-Cécile Constant, célibataire majeure, marchande de bas, rue Saint-Denis, n° 356., 11 octobre 1809
      inventaire après décès; Saint-Denis (rue); Constant, Madeleine-Cécile; commerçant
    - Inventaire après décès de Nicolas Perbal, et de Marie-Victoire Chéron, sa veuve, aux petits piliers de la Tonnellerie, n° 81., 12 octobre 1809
      inventaire après décès; Tonnellerie (piliers de la); Perbal, Nicolas; Chéron, Marie-Victoire
    - Inventaire après décès de Basile Leroy, et de Louise-Elisabeth Deneux, rue Mouffetard, n° 140., 13 octobre 1809
      inventaire après décès; Mouffetard (rue); Leroy, Basile; Deneux, Louise-Elisabeth
    - Inventaire après décès de Jean-Baptiste-François Delaporte, batteur d'or, rue Saint-Denis, passage du grand cerf., 18 octobre 1809
      inventaire après décès; Grand-Cerf (passage du); Saint-Denis (rue); Delaporte, Jean-Baptiste-François; batteur de métal
    - Inventaire après décès de Marie Dibor, et de Marthe-Cyprienne Barthouil, première et seconde épouse de François Bardenaxe, rue du Mont Blanc, n° 24., 20 octobre 1809
      inventaire après décès; Mont-Blanc (rue du); Dibor, Marie; Barthouil, Marthe-Cyprienne; Bardenaxe, François
    - Inventaire après décès de Gaspard Vatin, opticien, rue Saint Denis, n° 187., 24 octobre 1809
      inventaire après décès; Saint-Denis (rue); Vatin, Gaspard; opticien
    - Inventaire après décès de Etienne-Joseph Guebant, à Chennevières., 27 octobre 1809
      inventaire après décès; Chennevières-sur-Marne (Val-de-Marne); Guebant, Etienne-Joseph
    - Inventaire après décès de Antoine-Gabriel-Auguste Desmazure, lunetier, rue Saint-Denis, n° 185., 14 novembre 1809
      inventaire après décès; Saint-Denis (rue); Desmazure, Antoine-Gabriel-Auguste; opticien
    - Inventaire après décès de Louis-Charles Furgault, papetier, rue Saint-Denis, n° 227., 15 novembre 1809
      inventaire après décès; Saint-Denis (rue); Furgault, Louis-Charles; papetier
    - Inventaire après décès de Louis-Sébastien Jugier, jardinier, rue du Faubourg Saint-Martin, n° 247., 20 novembre 1809
      inventaire après décès; Faubourg-Saint-Martin (rue du); Jugier, Louis-Sébastien; jardinier
    - Inventaire après décès de Marguerite Lecuyer, 2ème épouse de Jean-Baptiste Teaserguier, compagnon serrurier, rue du Faubourg Saint-Martin, maison des Arts, n° 86, et veuve en 1ères noces de Pierre Cattain., 3 février 1810
      inventaire après décès; Faubourg-Saint-Martin (rue du); Lecuyer, Marguerite; Teaserguier, Jean-Baptiste; Cattain, Pierre; serrurier
    - Inventaire après décès de Agathe Chaumont Charlon, veuve de Nicolas-Philippe Santerre, rue du Faubourg du Temple, n° 116., 21 février 1810
      inventaire après décès; Faubourg-du-Temple (rue du); Chaumont Charlon, Agathe; Santerre, Nicolas-Philippe
    - Inventaire après décès de Marie-Sophie Fillerin, épouse de Jean-Charles Carrié, rue du Faubourg Saint-Martin, n° 98., 27 février 1810
      inventaire après décès; Faubourg-Saint-Martin (rue du); Fillerin, Marie-Sophie; Carrié, Jean-Charles
    - Inventaire après décès Jean-Sébastien Bochet, marbrier, boulevard du Temple, n° 3., 7 mars 1810
      inventaire après décès; Temple (boulevard du); Bochet, Jean-Sébastien; tailleur de pierre
    - Inventaire après décès de Catherine Beuré, veuve de Alexandre-Joseph Vandenberge, rue Montorgueil, n° 9., 15 mars 1810
      inventaire après décès; Montorgueil (rue); Beuré, Catherine; Vandenberge, Alexandre-Joseph
    - Inventaire après décès de Jacques Hamelin, ancien charcutier, arrivé en une maison de santé, rue Neuve Saint-Etienne, n° 19, faubourg Saint-Marcel., 15 mai 1810
      inventaire après décès; Neuve-Saint-Etienne (rue); Hamelin, Jacques; charcutier
    - Inventaire après décès de François-Félix Guimier chez Marie-Jeanne Talberta, sa veuve, épouse en secondes noces de Joseph Desnoyelles, marchand de vins, rue de Neuve des Mathurins, n° 5., 14 juin 1810
      inventaire après décès; Neuve-des-Mathurins (rue); Guimier, François-Félix; Talberta, Marie-Jeanne; Desnoyelles, Joseph; commerçant
    - Inventaire après décès de Edouard-Auguste-Aimé Leroy Dutailler, négociant, rue Coq Héron, n° 9., 16 juin 1810
      inventaire après décès; Coq-Héron (rue du); Leroy Dutailler, Edouard-Auguste-Aimé; négociant
    - Inventaire après décès de Victoire Brocheton, épouse de François-Romain Franconville, marchand linger, rue Montmartre, n° 129, et avant veuve de Martin-Nicolas Godin., 30 juin 1810
      inventaire après décès; Montmartre (rue); Brocheton, Victoire; Franconville, François-Romain; Godin, Martin-Nicolas; teinturier blanchisseur
    - Inventaire après décès de Jean George, entrepreneur de bâtiments, rue d'Anjou Thionville, n° 51., 9 août 1810
      inventaire après décès; Anjou-Dauphine (rue d'); George, Jean; chef d'entreprise
    - Inventaire après décès de Joseph-Thomas Philbert, teneur de chevaux à l'attache, rue Saint-Denis, n° 258, à la requête de Marie-Jeanne Fournier, sa veuve., 13 août 1810
      inventaire après décès; Saint-Denis (rue); Philbert, Joseph-Thomas; Fournier, Marie-Jeanne
    - Inventaire après décès de Arthus-Louis Latteux, négociant, rue de la Réunion, n° 13, à la requête de Claire-Claudine d'Espagne, sa veuve., 9 octobre 1810
      inventaire après décès; Réunion (rue de la); Latteux, Arthus-Louis; Espagne, Claire-Claudine d'; négociant
    - Inventaire après décès de Marie-Madeleine Thomassin, épouse de Maurice Dardaine, ancien marchand maréchal ferrant, avant veuve de Jean-Baptiste Wandreveck, rue des Vieux Augustins, n° 25., 28 novembre 1810
      inventaire après décès; Vieux-Augustins (rue des); Thomassin, Marie-Madeleine; Dardaine, Maurice; Wandreveck, Jean-Baptiste; maréchal-ferrant
    - Inventaire après décès de Françoise-Agnès-Mélaine Cousin, épouse de Pierre Bellet, employé, rue de Paradis, Faubourg Poissonnière, n° 43., 30 novembre 1810
      inventaire après décès; Paradis (rue de); Cousin, Françoise-Agnès-Mélaine; Bellet, Pierre
    - Inventaire après décès de Henri-Théodore-François Pelenders, à la requête de Aimée-Marguerite, sa veuve, quai de l'Ecole, n° 24., 11 décembre 1810
      inventaire après décès; Ecole (quai de l'); Pelenders, Henri-Théodore-François; Pelenders, Aimée-Marguerite
    - Inventaire après décès de Marie-Marthe Sebillat, veuve d'Antoine Dubourcq, rue Saint-Appoline, n° 7., 17 décembre 1810
      inventaire après décès; Sainte-Apolline (rue); Sebillat, Marie-Marthe; Dubourcq, Antoine
    - Inventaire après décès de François-Marie François, conducteur de diligences, à la requête de Astel, sa veuve, rue Neuve Saint-Eustache, n° 35., 18 décembre 1810
      inventaire après décès; Neuve-Saint-Eustache (rue); François, François-Marie; Astel; conducteur de véhicules
    - Inventaire après décès de Jérôme-François Daniel, graveur sur métaux, rue Saint-Honoré, n° 207., 20 décembre 1810
      inventaire après décès; Saint-Honoré (rue); Daniel, Jérome-François; graveur
    - Inventaire après décès de Marie-Jeanne Talbert, veuve en 1ères noces de François-Félix Guimier, et épouse en 2èmes noces de Joseph Desnoyelles, marchand de vin traiteur, rue Neuve des Mathurins, n° 5, passage Cendrier., 14 février 1811
      inventaire après décès; Cendrier (passage); Neuve-des-Mathurins (rue); Talbert, Marie-Jeanne; Desnoyelles, Joseph; Guimier, François-Félix; commerçant; restaurateur
    - Inventaire après décès Marie-Joseph Lepoix, cordonnier, à la requête de Marie-Françoise Capron, sa veuve, rue Saint-Denis, n° 245., 27 mars 1811
      inventaire après décès; Saint-Denis (rue); Lepoix, Marie-Joseph; Capron, Marie-Françoise; cordonnier
    - Inventaire après décès de Jean-Claude Oblet, à la requête de Thomassine-Alexandrine Fessler, rue de la Convention, n° 14., 8 avril 1811
      inventaire après décès; Convention (rue de la); Oblet, Jean-Claude; Fessler, Thomassine-Alexandrine
    - Inventaire après décès Catherine-Adélaïde Ravel de Tacin, veuve de Nicolas-Philippe Desprez, organiste, à la requête de Jean-Marie-Nicolas Desprez, employé de l'armée d'Espagne, rue Saint-Denis, n° 247., 26 avril 1811
      inventaire après décès; Saint-Denis (rue); Ravel de Tacin, Catherine-Adelaïde; Desprez, Nicolas-Philippe; Deprez, Jean-Marie-Nicolas; musicien; militaire du rang
    - Inventaire après décès de Geneviève-Victoire Lerable, épouse Claude Charau, marchand fruitier, rue de l'Echiquier, n° 36., 27 avril 1811
      inventaire après décès; Echiquier (rue de l'); Lerable, Geneviève-Victoire; Charau, Claude; commerçant
    - Inventaire d'effets mobiliers déposés chez Pierre Letissier, rue Neuve des Petits Champs, n° 2, par Claude Burel, décédé à Lyon, à la requête de René Barthélémy, propriétaire, à Godet (Allier) (sic), au nom de Clotilde Burel, son épouse., 2 mai 1811
      inventaire; Lyon (Rhône); Burel, Claude; Letissier, Pierre; Barthélemy, René; Burel, Clotilde
    - Inventaire après décès de Claude Folleville, propriétaire, à la requête de Marie-Françoise Minart, sa veuve, rue du Cadran, n° 10., 28 mai 1811
      inventaire après décès; Cadran (rue du); Folleville, Claude; Minart, Marie-Françoise
    - Inventaire après décès de François-Simon Fremiot, militaire, rue de la Regraterie, île Saint-Louis, n° 1., 18 juin 1811
      inventaire après décès; Regraterie (rue de la); Fremiot, François-Simon; militaire
    - Inventaire après décès de Jean-Baptiste Mouchet, compagnon serrurier, rue de Sèvres, n° 55, à la requête de Jeanne-Christine Blot, sa veuve., 10 juillet 1811
      inventaire après décès; Sèvres (rue de); Mouchet, Jean-Baptiste; Blot, Jeanne-Christine; serrurier
    - Inventaire après décès de Jean-Louis Duval, rentier, rue Notre-Dame de Recouvrance, n° 8, à la requête de Marie-Bernardine-Victoire Colombel, sa veuve., 25 juillet 1811
      inventaire après décès; Notre-Dame-de-Recouvrance (rue); Duval, Jean-Louis; Colombel, Marie-Bernardine-Victoire
    - Inventaire après décès de Augustine-Anne Camus, épouse de Martial-Jean-Marie Bonneau, pharmacien, grande rue du Faubourg Saint-Denis, n° 42., 30 juillet 1811
      inventaire après décès; Faubourg-Saint-Denis (rue du); Camus, Augustine-Anne; Bonneau, Martial-Jean-Marie; pharmacien
    - Inventaire après décès de Charles-Martin Diot, emballeur, rue Jean Robin, n° 9, à la requête de Françoise-Victoire Charseys, sa veuve., 20 août 1811
      inventaire après décès; Jean-Robert (rue); Diot, Charles-Martin; Charseys, Françoise-Victoire; layetier
    - Inventaire après décès de Marie-Claire Wanters, épouse de Jacques-François Lefèvre, charcutier, rue du Faubourg Poissonnière, n° 51., 30 août 1811
      inventaire après décès; Faubourg-Poissonnière (rue du); Wanters, Marie-Claire; Lefèvre, Jacques-François; charcutier
    - Inventaire après décès de Nicolas-Marcel Malancourt, marchand miroitier, rue Bourg l'Abbé, n° 7, à la requête de Marie-Claude Fleureau, sa veuve., 15 octobre 1811
      inventaire après décès; Bourg-l'Abbé (rue du); Malancourt, Nicolas-Marcel; Fleureau, Marie-Claude; miroitier
    - Inventaire après décès de Jean-François-Auguste Saraire, baron de l'Empire, colonel du 8ème régiment d'infanterie,à la requête de Wilhelmine-Léopoldine-Sophie-Charlotte-Emilie Delarisch, sa veuve, rue du Helder, n° 13., 17 octobre 1811
      inventaire après décès; Helder (rue du); Saraire, Jean-François-Auguste; Delarisch, Wilhelmine-Léopoldine-Sophie-Charlotte-Emilie; officier (armée)
    - Inventaire après décès de Marie-Marguerite-Louise Jame, épouse de Martin Kuster, marchand mercier, place Baudoyer, n° 5., 22 octobre 1811
      inventaire après décès; Baudoyer (place); Jame, Marie-Marguerite-Louise; Kuster, Martin; commerçant
    - Inventaire après décès de Christophe-François Laurent, cocher de remise, à la requête de Catherine Degrond, sa veuve, rue et carré Saint-Denis, n° 398., 25 octobre 1811
      inventaire après décès; Laurent, Christophe-François; Degrond, Catherine; conducteur de véhicules
    - Inventaire après décès de Charlotte-Félicité Perrée, épouse Sébastien-Joseph Cuisnier, pharmacien, rue Saint-Denis, n° 235., 14 novembre 1811
      inventaire après décès; Saint-Denis (rue); Perrée, Charlotte-Félicité; Cuisnier, Sébastien-Joseph; pharmacien
    - Inventaire après décès de Joseph-Antoine Grassi dit Grasso, poêlier fumiste, rue du Petit Carreau, n° 12, à la requête d'Antoine Cotte, rue du Faubourg du Temple, n° 14., 2 décembre 1811
      inventaire après décès; Faubourg-du-Temple (rue du); Petit-Carneau (rue du); Grassi, Joseph-Antoine; Cotte, Antoine; Grasso, Joseph-Antoine; ramoneur
    - Inventaire après décès de Anne Toussaint, épouse Regnault Sohier, propriétaire, rue du Faubourg Saint-Denis, n° 105., 9 décembre 1811
      inventaire après décès; Faubourg-Saint-Denis (rue du); Toussaint, Anne; Sohier, Regnault
    - Inventaire après décès de Marie-Madeleine Paysant, veuve de Séverin Brulé, jardinier, rue Saint-Maur, n° 102, Faubourg du Temple., 13 décembre 1811
      inventaire après décès; Saint-Maur (rue); Paysant, Marie-Madeleine; Brulé, Séverin; jardinier
    - Inventaire après décès de Rosalie Favre, épouse de Jean-Marie-Ferdinand Combe, tourneur, demeurant à Sèvres, rue Lecointre., 8 février 1812
      inventaire après décès; Sèvres (Hauts-de-Seine); Favre, Rosalie; Combe, Jean-Marie-Ferdinand; tourneur
    - Inventaire après décès de Lucien Dutour, propriétaire, à la requête de Marie-Hélène Vassart, sa veuve, demeurant à Chatenay, canton, d'Ecouen., 18 février 1812
      inventaire après décès; Châtenay-Malabry (Hauts-de-Seine); Ecouen (Val-d'Oise); Dutour, Lucien; Vassart, Marie-Hélène
    - Inventaire après décès de Roger Palmer, gentilhomme anglais, rue de Montblanc, à la requête de Jacques Laffitte, banquier, rue de Grammont, n° 27., 2 mars 1812
      inventaire après décès; Gramont (rue de); Palmer, Roger; Laffitte, Jacques; banquier
    - Inventaire après décès de Jean-Mathurin Morand, rentier, rue Bourtibourg, n° 12., 5 mars 1812
      inventaire après décès; Bourg-Tibourg (rue du); Morand, Jean-Mathurin
    - Inventaire après décès de Jacques-Emilien Lallemant, à la requête de Marguerite-Ursule Marchand, sa veuve, rue du Faubourg Saint-Denis, n° 110., 14 mars 1812
      inventaire après décès; Faubourg-Saint-Denis (rue du); Lallemant, Jacques-Emilien; Marchand, Marguerite-Ursule
    - Inventaire après décès de Michel-Théodore Poirée, ancien passementier, à la requête de Marie-Adélaïde Sallembier, sa veuve., 24 mars 1812
      inventaire après décès; Poirée, Michel-Théodore; Sallembier, Marie-Adélaïde; passementier
    - Inventaire après décès de Julienne Martignon, épouse de Charles Dechaussé, directeur des messageries de l'Eclair, rue du Bouloy, n° 24., 4 avril 1812
      inventaire après décès; Bouloi (rue du); Martignon, Julienne; Dechaussé, Charles
    - Inventaire après décès de Jean-François Bertrand, à la requête de Louis Bertrand, propriétaire, rue Bourg L'Abbé, n° 23., 20 avril 1812
      inventaire après décès; Bourg-l'Abbé (rue du); Bertrand, Jean François; Bertrand, Louis
    - Inventaire après décès de Antoine Vaylet, et de Marie-Madeleine-Jean Valet, sa veuve, à la requête de Jean-Baptiste Dardel, gendarme à cheval, à Tournan (Seine-et-Marne)., 22 avril 1812
      inventaire après décès; Tournan-en-Brie (Seine-et-Marne); Vaylet, Antoine; Valet, Marie-Madeleine-Jean; Dardel, Jean-Baptiste; militaire du rang
    - Inventaire après décès de Louis Favre, corroyeur, rue Saint-Sauveur, n° 36., 23 mai 1812
      inventaire après décès; Saint-Sauveur (rue); Favre, Louis; tanneur
    - Inventaire après décès de Michel Penard, ancien serrurier, grande rue du Faubourg Saint-Antoine, marché Beauveau, n° 3, à la requête de Marie-Thérèse Lebeau, sa veuve., 29 mai 1812
      inventaire après décès; Beauvau (marché); Faubourg-Saint-Antoine (rue du); Penard, Michel; Lebeau, Marie-Thérèse; serrurier
    - Inventaire après décès de Clotilde Boulanger, majeure, rue Montmartre, n° 123., 27 juin 1812
      inventaire après décès; Montmartre (rue); Boulanger, Clotilde
    - Inventaire après décès de Jean-Marie-Prosper Jourdain, rentier, rue Meslée, n° 46, à la requête d' Urbain-Nicolas Briden, avoué de première instance, cloître Saint-Jacques de l'Hôpital, n° 6., 6 juillet 1812
      inventaire après décès; Meslay (rue); Saint-Jacques-de-l'Hôpital (cloître); Jourdain, Jean-Marie-Prosper; Briden, Urbain-Nicolas; avoué
    - Inventaire après décès Marie-Jeanne Fournier, épouse de Aimé-Dominique Garnier, aubergiste, rue Saint-Denis, n° 258., 13 juillet 1812